【裁判字號】    91,交易,326
【裁判日期】    920307
【裁判案由】    過失致死
【裁判全文】
臺灣臺中地方法院刑事判決                        九十一年度交易字第三二六號
    公  訴  人  臺灣臺中地方法院檢察署檢察官
    被      告  甲○○
    選任辯護人  許桂挺律師
右列被告因過失致人於死案件，經檢察官提起公訴（九十一年度偵字第九八六八號）
，本院判決如左：
    主  文
甲○○因過失致人於死，處有期徒刑捌月。
    事  實
一、甲○○於民國九十年十二月十九日下午三時三十分許，駕駛車牌號碼Ｗ３─八八
    九五號自用小客車在台中市○○路由大坑往台中市區方向行駛，途經台中市○○
    路○段三六七之十八巷口欲右轉進入該巷口之際，應注意汽車行駛至交岔路口，
    轉彎車應讓直行車先行，且依當時情形，並非不能注意，竟疏未注意，未留意後
    方及交岔路口車輛之動態，而貿然於路口右轉，迨見張向省騎承車牌號碼ＧＷ２
    ─七０二號機車，沿台中市○○路從後方直行時，欲煞避已嫌不及，其客車右前
    輪碰撞機車，致張向省人車，導致張向省受顱內出血之傷害，經送醫急救延至九
    十年十二月二十七日下午五時五分許死亡。甲○○於車禍發生後，即於該管公務
    員發覺前，報警自首而接受裁判。
二、案經台中市警察局第五分局報請臺灣台中地方法院檢察署檢察官相驗後自動檢舉
    簽分偵案偵查起訴。
    理  由
一、右開事實訊據被告甲○○固坦承有於右揭時、地駕駛汽車與被害人張向省騎乘之
    機車發生撞擊之事實，惟辯稱：伊要右轉時約四、五十公尺前就打了方向燈，當
    時看後照鏡沒有看到來車，正要右轉時，張向省騎機車從右後方速度很快的突然
    衝出來，撞擊伊汽車右前輪後繼續直行，撞到停在轉角處的車子才倒地云云。惟
    查依被告所駕駛自小客車於車禍發生後呈右斜向停止在路口內慢車道延伸處，且
    現場又有被害人張向省所騎機車遺留右斜走向之煞車痕及右斜走向之刮地痕，以
    及撞擊點係在被告所駕駛之汽車右側前車輪胎及被害人所騎機車左側引擎護桿之
    情以觀，被告駕駛汽車行經上開交岔路口欲右轉時，應未讓被害人之直行機車先
    行。若如被告所辯伊已右轉後被告始高速駛至，則其撞擊點應在被告右側車身之
    中、後側，而不應在被告右車身前輪及車門處（此有被告汽車照片附卷可稽甚明
    ），且被告之汽車與被害人張向省之機車碰撞後雖導致機車再碰撞右前方停於路
    邊之張金洲自小貨車，惟被害人本係直行，若非與被告之汽車碰撞失控，當不致
    撞及該自小貨車，故該自小貨車應非本件事故之肇事原因。按汽車行駛至交岔路
    口，轉彎車應讓直行車先行，道路交通安全規則第一百零二條第一項第六款定有
    明文。被告駕駛汽車自應注意上述交通安全規定，又依卷附之道路交通事故調查
    報告表所載，本件肇事時、地之天候、路況皆良好，事故發生時，被告亦無不能
    注意情事，竟疏未注意而貿然行駛，被告之駕車肇事行為，顯有過失。此外，復
    有道路交通事故調查表一件、現場照片十二張附卷可稽，另本件被害人張向省因
    此車禍撞擊而受傷死亡，亦經公訴人督同檢驗員相驗屬實，製有相驗筆錄、相驗
    屍體證明書、驗斷書在卷可憑。且本件車禍經送鑑定及覆議結果，亦均認為被告
    駕駛自小客車至交岔路口右轉彎時未讓右側直行車先行，為肇事原因，此有台灣
    省台中區車輛行車事故鑑定委員會九十一年九月十九日中市鑑字第九一０七七八
    號函附鑑定意見書、台灣省車輛行車事故覆議鑑定委員會九十一年十二月三十一
    日府覆議字第九一二五九九號函在卷可憑。雖然前開鑑定書同時認定被害人駕駛
    重機車行經交岔路口疏未減速慢行，為肇事次因。惟此為被害人與有過失之問題
    ，並不能以此解免被告之過失，且被告之過失與被害人張向省之死亡間亦有相當
    因果關係，被告所辯無非卸責之詞，不足採信。本件事證已明，被告之犯行應堪
    認定。
二、核被告所為係犯刑法第二百七十六條第一項之過失致死罪，被告於肇事後，犯罪
    偵查機關未發覺前，報警自首，並接受裁判，有道路交通事故調查報告表所載報
    案人為肇事駕駛人即被告甲○○可稽，應依刑法第六十二條之規定減輕其刑。爰
    審酌被告過失程度之輕重、被告肇事後態度、及肇事後迄未與被害人家屬達成民
    事和解等一切情狀，量處如主文所示之刑。
據上論斷，應依刑事訴訟法第二百九十九條第一項前段，刑法第二百七十六條第一項
、第六十二條前段，罰金罰緩提高標準條例第一條前段，判決如主文。
中      華      民      國      九十二      年    三    月        七    日
                                臺灣臺中地方法院交通法庭
                                        法  官  王  靜  秋
右正本證明與原本無異。
如不服本判決，應於送達後十日內向本院提出上訴狀（須附繕本），上訴於台灣高等
法院台中分院。
                                        書記官
中      華      民      國     九十二     年       三      月     七    日
附錄論罪科刑法條
刑法第二百七十六條第一項
    因過失致人於死者，處二年以下有期徒刑、拘役或二千元以下罰金。


司法院資訊處製作；財團法人民間司法改革基金會備份。
